臺灣臺南地方法院民事裁定
111年度聲字第147號
聲  請  人  張佳螢  


相  對  人  薛炎芳  
上列當事人間聲請停止執行事件，本院裁定如下：
    主  文
聲請人供擔保新臺幣24,294元後，本院111年度司執字第58428號
拆屋還地執行事件之強制執行程序，於本院111年度補字第726號
債務人異議之訴事件終結（判決確定、和解或調解成立、撤回）
前，應暫予停止。
    理  由
一、按有回復原狀之聲請，或提起再審或異議之訴，或對於和解
    為繼續審判之請求，或提起宣告調解無效之訴、撤銷調解之
    訴，或對於許可強制執行之裁定提起抗告時，法院因必要情
    形或依聲請定相當並確實之擔保，得為停止強制執行之裁定
    ，強制執行法第18條第2項定有明文。依此規定，只須當事
    人提起異議之訴，在該異議之訴確定前，法院如認有必要，
    得依職權為停止執行之裁定；其在當事人願供擔保，聲請停
    止強制執行時，法院亦非不得依其聲請，定相當並確實之擔
    保，為停止強制執行之裁定；至該異議之訴實體上有無理由
    ，則非法院於裁定停止強制執行時應予審酌之事項（最高法
    院90年度台抗字第723號裁定要旨參照）。又按強制執行法
    第18條第2項所謂「相當並確實之擔保」，係備供債權人因
    停止執行所受損害之賠償，其數額應依標的物停止執行後，
    債權人未能即時受償或利用該標的物所受之損害額，或其因
    另供擔保強制執行所受損害額定之，非以標的物之價值或其
    債權額為據（最高法院92年度台抗字第480號裁定參照）。
二、本件聲請意旨略以：相對人持本院110年度營簡字第55號民
    事確定判決為執行名義，聲請對聲請人為強制執行，經本院
    111年度司執字第58428號拆屋還地強制執行事件（下稱系爭
    執行事件）受理在案，並於民國111年6月28日核發執行命令
    ，命聲請人應將坐落臺南市○○區○○段000地號土地（下稱系
    爭土地）內如判決附圖所示編號A部分，面積31.26平方公尺
    之地上物（下稱系爭地上物）拆除，並將前開部分土地騰空
    返還相對人及其他全體共有人。惟因聲請人已提起債務人異
    議之訴（本院111年度補字第726號），為免系爭地上物遭拆
    除，造成不可回復之損害，聲請人願供擔保，請求准許於債
    務人異議之訴判決確定前，暫予停止系爭執行事件強制執行
    程序等語。
三、經查：
　㈠系爭強制執行事件尚未終結，而聲請人已向本院對相對人提
    起債務人異議之訴，現由本院審理中等情，業經本院調取上
    開事件卷宗核閱無訛。依首開規定意旨，聲請人之聲請為有
    理由，應予准許。
　㈡按為停止執行所供之擔保，係以擔保債權人因停止執行所可
    能遭受之損害為目的。本件執行內容為拆屋還地，則相對人
    之執行效果，為實際取得系爭土地之占有、使用及收益，故
    相對人因停止執行，致未能及時出租、出售或為其他利用，
    即為其可能遭受之損害。查系爭土地之公告現值為每平方公
    尺5,181元，聲請人所應返還之系爭土地占用部分面積為31.
    26平方公尺，故其價值為新臺幣(下同)161,958元【計算式
    ：5,181元×31.26平方公尺=161,958元（元以下，四捨五入
    ，以下同）】。且因本件聲請停止執行，相對人可能受有停
    止執行期間所發生法定遲延利息之損失，聲請人所提上開債
    務人異議之訴，其訴訟標的價額未逾50萬元，依民事訴訟法
    第427條第1項規定應適用簡易訴訟程序，且為不得上訴第三
    審事件，參照各級法院辦案期限實施要點規定，簡易事件第
    一、二審審判案件之辦案期限分別為10月、2年，共計2年10
    月，加計裁判送達、上訴、分案等期間，據此推估債務人異
    議之訴事件自第一審至判決確定所需停止執行之期間應為3
    年，據以計算相對人可能遭受之損害為24,294元【計算式：
    161,958元×5%×3=24,294元】，爰命聲請人以現金24,294元
    供擔保後，准予停止執行。
四、依強制執行法第18條第2項，裁定如主文。　　
中　　華　　民　　國　　111 　年　　8 　　月　　25　　日
                    民事第四庭    法  官　李姝蒓
以上正本係照原本作成。
如對本裁定抗告，應於收受裁定正本送達後10日內向本院提出抗
告狀，並繳納抗告裁判費新台幣1,000元整。
中　　華　　民　　國　　111 　年　　8 　　月　　26　　日
                                  書記官　張鈞雅